# 关于股权激励自主行权，如何验资

提问人：hero003003 时间：2013-10-17 15:09:08
陈老师，你好，请教下关于股权激励自主行权，如何进行验资？ 如何设置询证函？

回答人：chenyiwei
限制性股票一般问题不大（因为在授予时就已验资并做了增加实收资本处理，如果不满足行权条件导致原先授予的股份被回购，则按减资处理）。股票期权在行权时导致的股份数量经常变动，通常是累积一段时间后集中做一次验资，与一般股份公司的增资验资类似。

提问人：hero003003 时间：2013-10-17 21:36:02
陈老师有没有见过具体的案例？可否给个链接？细节方面还是有一些疑问

回答人：chenyiwei
至少我所见到的涉及股份支付的验资是这样操作的。此类验资报告并不公告，所以公开信息中不一定能查到。